臺灣板橋地方法院刑事判決　　　　　100年度交簡上字第102號
上　訴　人　臺灣板橋地方法院檢察署檢察官
上　訴　人
即　被　告　林建祥
上列上訴人因過失傷害案件，不服本院100年度交簡字第790號中
華民國100年 3月25日第一審判決（聲請簡易判決處刑案號：100
年度偵字第3318號），提起上訴，本院管轄之第二審合議庭判決
如下：
    主  文
上訴駁回。
林建祥緩刑貳年。
    事實及理由
一、本案經本院審理結果，認第一審以上訴人即被告林建祥所為
    係犯刑法第二百八十四條第一項前段之過失傷害罪，判處拘
    役三十日，如易科罰金，以新臺幣一千元折算一日，其認事
    用法均無違誤，量刑亦屬妥適，應予維持，除證據部分補充
    ：「被告於本院審理時之自白」外，均引用第一審刑事簡易
    判決書所載之事實、證據及理由（如附件）。
二、檢察官依告訴人陳啟明之請求，提起本件上訴，其上訴意旨
    略以：被告林建祥案發迄今尚未賠償告訴人，且否認犯罪，
    其犯後態度不佳，原審量刑顯然過輕云云；上訴人即被告林
    建祥上訴意旨則以：伊業於一百年六月三十日與告訴人達成
    和解，告訴人亦同意給予伊緩刑之機會，請諭知緩刑云云。
    按關於刑之量定，係實體法上賦予法院得為自由裁量之事項
    ，倘其未有逾越法律所規定之範圍，或濫用其權限，即不得
    任意指摘為違法，以為上訴之理由（最高法院七十五年台上
    字第七○三三號判例意旨參照）。上訴人雖就原審法院適法
    範圍裁量權之行使為爭執，然原審量定刑期，已衡酌被告於
    犯罪未被有偵查權之機關或公務員發覺前，在到場處理之員
    警到場時在場，並當場承認為肇事人，符合自首要件，爰依
    刑法第六十二條前段規定減輕其刑，並審酌被告之無前科之
    素行，及被告之過失程度、被害人所受之傷害及其與有過失
    之程度、被告於肇事後迄今尚未與被害人達成和解，及犯罪
    後之態度等一切情狀，而判處被告拘役三十日，並諭知易科
    罰金之折算標準，實已詳加審認本案犯罪情狀，並就刑法第
    五十七條揭示之各種量刑條件妥為斟酌，且未逾越客觀上之
    適當性、相當性及必要性之比例原則，核屬妥適，又原審認
    事用法並無不當，從而，檢察官、被告提起本件上訴，為無
    理由，應予駁回。
三、末查，被告前未曾因故意犯罪而受有期徒刑以上刑之宣告，
    有臺灣高等法院被告前案紀錄表一份在卷可按，其因一時疏
    失，致罹刑典，然於本院審理時已坦承犯行，且業與告訴人
    達成和解，賠償告訴人損失，經告訴人陳明不願追究之意，
    此有調解筆錄一份附卷足參（見本院一百年度交簡上字第一
    ○二號卷第四十頁），顯見已知悔誤，信其經此偵審及科刑
    教訓後，當知所警惕，而無再犯之虞，因認前開對其宣告之
    刑，以暫不執行為適當，爰依刑法第七十四條第一項第一款
    規定，併予宣告緩刑二年，以啟自新。
據上論斷，應依刑事訴訟法第四百五十五條之一第三項、第三百
六十八條、第三百七十三條，刑法第七十四條第一項第一款，判
決如主文。
本案經檢察官陳宣每到庭執行職務。
中    華    民    國   100    年    8     月    24    日
            交通法庭      審判長法  官  陳  鴻  清
                                法  官  賴  彥  魁
                                法  官  劉  安  榕
上列正本證明與原本無異
本件不得上訴。
                                書記官  陳  盈  真
中    華    民    國   100    年    8     月    25    日
附錄本案論罪科刑法條全文：
中華民國刑法第284條
因過失傷害人者，處6月以下有期徒刑、拘役或5百元以下罰金，
致重傷者，處1年以下有期徒刑、拘役或5百元以下罰金。
從事業務之人，因業務上之過失傷害人者，處 1年以下有期徒刑
、拘役或1千元以下罰金，致重傷者，處3年以下有期徒刑、拘役
或2千元以下罰金。